【裁判字號】    96,上易,1991
【裁判日期】    970122
【裁判案由】    賭博
【裁判全文】
臺灣高等法院臺中分院刑事判決        96年度上易字第1991號
上  訴  人  臺灣彰化地方法院檢察署檢察官
上  訴  人
即  被  告  乙○○
選任辯護人  張奕群律師
被      告  丙○○
                    現寄押台灣台中監獄
上列上訴人因賭博案件，不服臺灣彰化地方法院95年度易字第984號
，中華民國96年7月13日第一審判決（起訴案號：臺灣彰化地方
法院檢察署95年度偵字第4374號），提起上訴，本院判決如下：
    主  文
原判決關於乙○○部分撤銷。
乙○○共同連續意圖營利，聚眾賭博，處有期徒刑壹年；減為有
期徒刑陸月，如易科罰金，以銀元參佰元即新台幣玖佰元折算壹
日。扣案之無線電（附耳機）陸支、筒仔麻將肆拾顆、骰子壹袋
、電腦主機壹臺（內有職棒簽賭帳務電磁資料）、監視器電腦主
機壹臺、電話錄音帶貳捲、行動電話貳支（不含SIM卡）、電話
答錄機貳臺、帳單柒拾柒張、帳簿壹本、電話簿柒張，均沒收。
其餘上訴駁回。
    事實及理由
一、本案經本院審理結果，認第一審判決關於上訴人即被告 (下
    稱被告)乙○○部分之認定事實、理由及論罪並無不當，並
    引用第一審判決書有罪部分之事實、理由、證據及論罪等記
    載，又關於被告丙○○部分無罪之認定亦無不當，應予維持
    ，並引用第一審判決書記載被告丙○○無罪之理由（如附件
    ）。
二、被告乙○○上訴意旨略以：伊已知錯，並已坦承犯行，惟被
    告乙○○並無前科，素行良好，原審量刑過重，請求從輕量
    刑云云。但查量刑係屬事實審法院之職權，苟無違背法定刑
    之規定或顯然不當，即難指為違法。查本件原審判決已詳細
    說明認定被告犯罪之理由，就採為判決基礎之證據，亦論述
    甚詳，核其認事用法均無違誤之處，原判決量處被告乙○○
    有期徒刑1年，核無違背法定刑之規定，亦無顯然不當之情
    形 (理由詳述如後)，尚難指為違法。被告乙○○上訴，雖
    無理由，惟為紀念解除戒嚴20週年，予罪犯更新向善之機，
    所制定之中華民國96年罪犯減刑條例業於96年7月16日生效
    實施，被告犯罪時間在中華民國96年4月24日以前，所犯為
    刑法第268條、第266條之罪，而宣告之有期徒刑未逾1年6月
    ，合於減刑條件，原審未及適用，容有未合，自應由本院就
    原審判決關於被告乙○○部分予以撤銷改判。爰審酌被告乙
    ○○身為地方民意代表之子，不知潔身自愛，並協助造福鄉
    里，反利用該特殊身分背景，在其父親縣議員之服務處聚眾
    賭博並供給賭博場所、公開賭博財物，以此營利，有害社會
    秩序，助長投機風氣，又本件賭規模非小，及被告乙○○已
    坦承犯行，犯後態度尚可等一切情況，量處如主文第2項所
    示之刑，並減其刑期2分之1及諭知易科罰金之折算標準，以
    示懲儆。
三、臺灣彰化地方法院檢察署檢察官上訴意旨並未舉出其他不利
    被告丙○○之新證據，其上訴理由所援引之論據，業經原審
    判決詳論上開證據尚未達於通常一般之人不致有所懷疑而得
    確信其為真實之程度，則本件上訴意旨徒就證據取捨事項為
    爭執，並執以指摘原判決不當，並無理由，應予駁回。
據上論斷，應依刑事訴訟法第373條、第368條、第369條第1項前
段、第364條、第299條第1項前段，刑法第2條第1項前段、第28
條、第266條第1項前段、第268條、第55條、修正前刑法第56條
、第41條第1項前段、第38條第1項第2款，罰金罰鍰提高標準條
例第1條前段，（修正前）罰金罰鍰提高標準條例第2條前段，中
華民國96年罪犯減刑條例第2條第1項第3款、第7條、第9條，判
決如主文。
本案經檢察官甲○○到庭執行職務。
中    華    民    國    97    年    1    月    22    日
            刑事第六庭    審判長法  官  李  文  雄
                                法  官  邱  顯  祥
                                法  官  林  靜  芬
上列正本證明與原本無異。
不得上訴。
                                書記官  陳  秀  真
中    華    民    國    97    年    1    月    23    日


司法院資訊處製作；財團法人民間司法改革基金會備份。
